【裁判字號】    97,抗,1758
【裁判日期】    971111
【裁判案由】    聲明異議
【裁判全文】
臺灣高等法院民事裁定                  97年度抗字第1758號
抗  告  人  乙○○
                        6樓
上列抗告人因與相對人甲○○間強制執行聲明異議事件，對於中
華民國97年8月14日臺灣臺北地方法院97年度執字第26561號裁定
提起抗告，本院裁定如下：
    主  文
抗告駁回。
抗告訴訟費用由抗告人負擔。
    理  由
一、抗告意旨略以：抗告人前聲請就相對人甲○○名下財產強制
    執行（原法院97年度執字第26561號），經原法院指定於民
    國（下同）97年5月21日拍賣相對人所有坐落台北市○○區
    ○○段1小段第80-1號土地（下稱系爭土地）。茲拍賣期日
    無人應買，由抗告人依拍賣底價新台幣（下同）23萬元承受
    系爭土地。惟原法院竟於97年5月26日通知台北市稅捐稽徵
    處信義分處參與分配，已違反司法院96年7月5日秘台廳民二
    字第0960014033號公函，其執行程序違法致侵害抗告人利益
    。抗告人據此向原法院異議竟遭駁回，爰提起抗告請求廢棄
    原裁定云云。
二、按當事人或利害關係人，對於執行法院強制執行之命令，或
    對於執行法官、書記官、執達員實施強制執行之方法，強制
    執行時應遵守之程序，或其他侵害利益之情事，得於強制執
    行程序終結前，為聲請或聲明異議，強制執行法第12條第1
    項前段定有明文。又按稅捐之徵收，優先於普通債權；土地
    增值稅、地價稅、房屋稅之徵收，優先於一切債權及抵押權
    ；經法院或行政執行署執行拍賣或交債權人承受之土地，執
    行法院或行政執行署應於拍定或承受5日內，將拍定或承受
    價額通知當地主管機關，依法核課土地增值稅、地價稅、房
    屋稅，並由執行法院或行政執行署代為扣繳，稅捐稽徵法第
    6條第1至3項亦定有明文。解釋上，96年1月10修正後稅捐稽
    徵法第6條第2、3項所稱優先受償之地價稅、房屋稅，僅限
    於就該執行標的物所課徵之地價稅、房屋稅；法院進行拍賣
    時，除通知抵押權人行使抵押權外，毋庸主動通知其他尚有
    欠稅之稅捐稽徵機關參與分配，至於稅捐機關間是否相互通
    知，請稅捐稽徵機關自行聯繫決定（司法院96年7月5日秘台
    廳民二字第0960014033號公函意旨參照）。
三、查原法院於97年5月26日以北院隆97執酉字第26561號函通知
    台北市稅捐稽徵處信義分處核算系爭土地土地增值稅、地價
    稅、房屋稅，此有公函在卷可按（見原審卷第35至36頁）；
    其依稅捐稽徵法第6條第3項通知稅捐稽關核課法定稅捐，於
    法並無不合。至於台北市稅捐稽徵處信義分處於97年6月4日
    以北市稽信義增字第09700229100號函陳報96年1月12日以後
    土地增值稅、地價稅與房屋稅共4萬3121元，另就其餘稅捐
    債權235萬7884元申報參與分配（原審卷第50至51頁，如附
    表），純係台北市稅捐稽徵處信義分處行使債權行為，並非
    原法院通知其行使權利；抗告意旨謂原法院未遵守執行方法
    或程序致侵害其利益，顯係誤認。從而，原裁定依法並無不
    合之處，抗告意旨指摘原裁定不當，聲明廢棄，為無理由，
    應予駁回，爰裁定如主文。
中    華    民    國    97    年    11    月    11    日
                    民事第十七庭
                        審判長法  官  藍文祥
                              法  官  陳麗芬
                              法  官  吳燁山
正本係照原本作成。
不得再抗告。
中    華    民    國    97    年    11    月    12    日
                              書記官  于  誠


司法院資訊處製作；財團法人民間司法改革基金會備份。
